臺灣士林地方法院刑事判決
111年度金簡上字第16號
上  訴  人  臺灣士林地方檢察署檢察官
被      告  巫偲瑋




上列上訴人因被告違反洗錢防制法等案件，不服本院於中華民國
110年8月31日所為110年度金簡字第17號第一審刑事簡易判決（
起訴案號：109年度偵字第20800號、第20364號，移送併案審理
案號：110年度偵字第1028號、第5743號、第7228號、第10890號
、第11775號、第12354號、第12719號、110年度偵緝字第179號
），提起上訴及移送併辦（110年度偵字第21550號、第19859號
、臺灣雲林地方檢察署110年度偵字第8709號），本院判決如下
：
    主  文
原判決撤銷。
巫偲瑋幫助犯洗錢防制法第十四條第一項之洗錢罪，處有期徒刑
肆月，併科罰金新臺幣陸萬元，罰金如易服勞役，以新臺幣壹仟
元折算壹日。未扣案之犯罪所得新臺幣壹萬壹仟元沒收，於全部
或一部不能沒收或不宜執行沒收時，追徵其價額。
    事  實
一、巫偲瑋明知將其於金融機構所開立之帳戶帳號、存摺、金融
    卡、金融卡密碼及網路銀行密碼等資料持交不相識之人使用
    ，其帳戶有可能遭人利用作為詐騙工具，作為收取詐欺犯罪
    所得及洗錢之用，仍基於幫助詐欺取財及幫助洗錢之不確定
    故意，透過Facebook社群軟體廣告，與真實姓名、年籍均不
    詳之詐欺集團（下稱本案詐欺集團）成年成員連絡後，約定
    出租銀行帳戶帳號、提款卡、密碼，以3日為期，報酬為新
    臺幣（下同）1萬1,000元，並於民國109年9月間某日某時許
    ，在臺北市北投區北投捷運站附近，將其所申設之中國信託
    商業銀行帳號000000000000號帳戶（下稱中信帳戶）、郵局
    帳號00000000000000號帳戶（下稱郵局帳戶）之存摺、提款
    卡、密碼、網路銀行密碼交付予真實姓名、年籍不詳之本案
    詐欺集團成年成員收受，提供予本案詐欺集團使用。嗣本案
    詐欺集團成年成員取得上開帳戶資料後，即意圖為自己不法
    所有，分別詐騙魏世鈞、曾威霖、曾永誠、彭麗娜、吳惠如
    、林妍妮、張婷瑜、彭秋瑩、蔡坤城、張志偉、鄭心泱、林
    威丞、林淑娟、黃家瑜、李玲珠、王澧全等人（詐騙方法、
    時間、匯款時地、金額等，均詳如附表所示），致其等均陷
    於錯誤，而依指示，匯款至中信帳戶、郵局帳戶內，本案詐
    欺集團成年成員旋即將中信帳戶、郵局帳戶內被害人匯款款
    項項轉出、提領一空，以此方式掩飾、隱匿上開犯罪所得財
    物之去向及所在。
二、案經魏世鈞訴由臺中市政府警察局第五分局、曾威霖訴由臺
    北市政府警察局南港分局、曾永誠訴由新北市政府警察局海
    山分局、彭麗娜、吳惠如、張婷瑜訴由臺北市政府警察局士
    林分局、彭秋瑩訴由新北市政府警察局中和分局、蔡坤城、
    林淑娟訴由彰化縣警察局彰化分局、張志偉訴由新北市政府
    警察局新莊分局、鄭心泱訴由桃園市政府警察局中壢分局、
    林威丞訴由新北市政府警察局瑞芳分局、黃家瑜訴由桃園市
    政府警察局桃園分局、李玲珠訴由臺中市政府警察局清水分
    局報告臺灣士林地方檢察署檢察官偵查起訴及移送併案審理
    ，暨王澧全訴由桃園市政府警察局中壢分局報告臺灣雲林地
    方檢察署檢察官移送併案審理。
    理  由
壹、程序方面：
    被告以外之人於審判外之言詞或書面陳述，除法律有規定者
    外，不得作為證據，刑事訴訟法第159條第1項固有明文。惟
    被告以外之人於審判外之陳述，經當事人於審判程序同意作
    為證據，法院審酌該言詞陳述或書面陳述作成時之情況，認
    為適當者，亦得為證據，刑事訴訟法第159條之5第1項亦有
    明文。查本判決下列所引用之被告巫偲瑋以外之人於審判外
    之言詞或書面陳述，雖屬傳聞證據，惟經檢察官、被告於本
    院審理中表示同意作為證據（見本院111年度金簡上字第16
    號卷【下稱本院卷】第171頁），本院審酌此等證據資料製
    作時之情況，尚無違法不當及證明力明顯過低之瑕疵，亦認
    為以之作為證據應屬適當，故揆諸前開規定，爰依刑事訴訟
    法第159條之5規定，認前揭證據資料均例外有證據能力，合
    先敘明。又本判決所引用其他資以認定事實所憑之非供述證
    據，經本院提示後，檢察官、被告均不爭執證據能力，復無
    證據足認係公務員違背法定程序所取得，亦均有證據能力。
貳、實體方面：
一、上揭犯罪事實，業據被告於原審準備程序及本院審理時坦承
    不諱（見本院110年度審金訴字第302號卷【下稱原審卷】第
    79頁至第81頁、本院卷第171頁），核與證人即告訴人魏世
    鈞、曾威霖、曾永誠、彭麗娜、吳惠如、張婷瑜、彭秋瑩、
    蔡坤城、張志偉、鄭心泱、林威丞、林淑娟、黃家瑜、李玲
    珠、王澧全於警詢時之證述（見臺灣士林地方檢察署109年
    度偵字第20364號卷【下稱偵20364卷】第4頁至第5頁、109
    年度偵字第20800號卷【下稱偵20800卷】第6頁至第12頁、1
    10年度偵字第7228號卷【下稱偵7228卷】第49頁至第54頁、
    110年度偵字第1028號卷【下稱偵1028卷】第73頁至第74頁
    、第84頁至第88頁、第128頁至第132頁、109年度偵字第201
    32號卷【下稱偵20132卷】第9頁至第11頁、110年度偵字第5
    743號卷【下稱偵5743卷】第25頁至第29頁、110年度偵字第
    10890號卷【下稱偵10890卷】第21頁至第23頁、110年度偵
    字第11775號卷【下稱偵11775卷】第44頁至第48頁、110年
    度偵字第12354號卷【下稱偵12354卷】第13頁至第17頁、11
    0年度偵字第12719號卷【下稱偵12719卷】第23頁至第28頁
    、110年度偵字第21550號卷【下稱偵21550卷】第11頁至第1
    3頁、110年度偵字第19859號卷【下稱偵19859卷】第19頁至
    第21頁、桃園市政府警察局中壢分局中警分刑字第11000434
    50卷【下稱警卷】第123頁至第129頁）、證人即被害人林妍
    妮於警詢時之證述（見偵1028卷第49頁至第53頁）均大致相
    符，並有告訴人魏世鈞提出與本案詐欺集團成年成員LINE通
    訊軟體對話紀錄擷圖照片、網路銀行交易明細擷圖照片（見
    偵20364卷第12頁至第44頁）、告訴人曾威霖提出自動櫃員
    機交易明細影本、與本案詐欺集團成年成員LINE通訊軟體對
    話紀錄擷圖照片（見偵20800號卷第14頁、第68頁至第89頁
    ）、告訴人曾永誠提出與本案詐欺集團成年成員LINE通訊軟
    體對話紀錄擷圖照片、網路銀行擷圖照片（見偵7228卷第15
    2頁至第157頁、第159頁）、告訴人彭麗娜提出郵政跨行匯
    款申請書影本（見偵1028卷第82頁）、告訴人吳惠如提出自
    動櫃員機交易明細影本、與本案詐欺集團成年成員LINE通訊
    軟體對話紀錄擷圖照片（見偵1028卷第102頁至第103頁、第
    118頁至第126頁）、告訴人張婷瑜提出與本案詐欺集團成年
    成員LINE通訊軟體對話文字紀錄、擷圖照片、網路銀行交易
    明細（見偵1028卷第136頁至第164頁、第165頁至第174頁）
    、被害人林妍妮提出中國信託銀行新臺幣存提款交易憑證（
    見偵1028卷第57頁）、告訴人彭秋瑩提出與本案詐欺集團成
    年成員LINE通訊軟體對話擷圖、通聯紀錄、台新國際商業銀
    行匯款收據（見偵20132卷第31頁至第36頁）、告訴人蔡坤
    城提出存摺影本、網路銀行交易紀錄擷圖照片（見偵5743卷
    第91頁、第93頁）、告訴人張志偉提出本案詐欺集團成年成
    員臉書帳號頁面、網路銀行交易明細擷圖、與本案詐欺集團
    成年成員LINE通訊軟體對話擷圖（見偵10890卷第37頁、第4
    1頁、第43頁至第51頁）、告訴人鄭心泱提出自動櫃員機交
    易明細、與本案詐欺集團成年成員LINE、Messenger通訊軟
    體對話擷圖（見偵11775卷第68頁、第72頁至第94頁）、告
    訴人林威丞提出網路銀行交易明細擷圖、與本案詐欺集團成
    年成員LINE通訊軟體對話擷圖（見偵12354卷第91頁、第93
    頁至第119頁）、告訴人林淑娟提出自動櫃員機交易明細、
    存摺影本、與本案詐欺集團成年成員LINE通訊軟體對話擷圖
    （見偵12719卷第105頁、第106頁至第109頁、第110頁至第1
    46頁）、告訴人李玲珠提出匯款申請書影本（見偵19859第6
    7頁至第79頁）、告訴人王澧全提出自動櫃員機交易明細、
    與本案詐欺集團成年成員LINE通訊軟體對話擷圖（見警卷第
    135頁、第137頁至第141頁）附卷可參，另有被告中信帳戶
    、郵局帳戶開戶基本資料及歷史交易明細表、客戶歷史交易
    清單（見偵20800卷第110頁至第121頁、偵1028卷第204頁至
    第206頁）在卷可稽，足認被告前揭具任意性之自白核與事
    實相符，而屬可信。綜上所述，本件事證明確，被告犯行洵
    堪認定，應依法論科。
二、論罪科刑：
　㈠按刑法上之幫助犯，係指行為人主觀上以幫助他人犯罪之意
    思，而客觀上從事構成要件以外之行為，應論以幫助犯。次
    按幫助犯應負之責任，以對於正犯所實行之犯罪行為有所認
    識為必要；若正犯所犯之事實，超過幫助者認識之範圍時，
    則就該超過部分，其事前既不知情而無犯意，自不負幫助之
    責。又按行為人提供金融帳戶提款卡及密碼予不認識之人，
    非屬洗錢防制法第2條所稱之洗錢行為，不成立同法第14條
    第1項一般洗錢罪之正犯；如行為人主觀上認識該帳戶可能
    作為收受及提領特定犯罪所得使用，他人提領後即產生遮斷
    資金流動軌跡以逃避國家追訴、處罰之效果，仍基於幫助之
    犯意而提供，應論以幫助犯同法第14條第1項之一般洗錢罪
    。本案被告明知提供、交付金融帳戶存摺、金融卡、金融卡
    密碼或網路銀行密碼予他人使用，將使該他人得以持該帳戶
    收受、提領、轉出詐欺犯罪所得款項，主觀上已認識其提供
    帳戶之金融卡及密碼等資料，將可能被用於收受、提領、轉
    出包含詐欺犯罪在內特定犯罪之犯罪所得，並得藉此遮斷資
    金流動軌跡而逃避國家追訴、處罰，自有幫助洗錢防制法第
    2條第2款洗錢行為、刑法第339條第1項詐欺行為實現之犯意
    。然被告提供帳戶之行為，畢竟均非詐欺或洗錢犯罪之構成
    要件行為，復無證據得證明被告有參與犯罪構成要件之行為
    ，且被告交付帳戶、密碼雖有幫助他人實現詐欺、洗錢犯罪
    之故意，然畢竟未有為自己實行詐欺、洗錢犯罪之意思。是
    核被告所為，係犯刑法第30條第1項、第339條第1項之幫助
    詐欺取財罪及刑法第30條第1項、洗錢防制法第14條第1項之
    幫助一般洗錢罪。另本案並無法證明向附表所示告訴人及被
    害人等實施詐術之詐欺集團成員均為不同人外，復無其他證
    據證明與將款項轉出者為不同人，自難認該詐欺集團成員在
    3人以上，而犯刑法第339條之4第1項第2款之罪，併此敘明
    。
　㈡被告以一提供中信帳戶、郵局帳戶存摺、金融卡、金融卡密
    碼、網路銀行密碼之行為，幫助詐欺集團詐欺附表所示共16
    名之告訴人、被害人之行為，為想像競合犯，並以一幫助行
    為同時犯幫助詐欺取財罪與幫助一般洗錢罪，亦為想像競合
    犯，應依刑法第55條規定，從一重以1個幫助洗錢罪處斷。
    起訴意旨雖未敘及附表編號3至16所示告訴人、被害人遭詐
    欺之犯行（即臺灣士林地方檢察署110年度偵字第1028號、
    第5743號、第7228號、第10890號、第11775號、第12354號
    、第12719號、110年度偵字第21550號、第19859號、110年
    度偵緝字第179號、臺灣雲林地方檢察署110年度偵字第8709
    號移送併辦部分）之犯行，然此部分之事實與起訴之犯罪事
    實間既具想像競合之裁判上一罪關係，應為起訴效力所及，
    本院自得予以審究。
　㈢被告係以幫助之意思而為上開構成要件以外之行為，為幫助
    犯，應依刑法第30條第2項之規定，按正犯之刑減輕之。又
    被告於本院審理程序中自白洗錢犯罪，爰依洗錢防制法第16
    條第2項規定，減輕其刑，並依刑法第70條規定遞減之， ㈣
  ㈣本案經原審詳察後，以被告幫助一般洗錢之罪證明確，予以
    論罪科刑，固非無見，然原審判決併經檢察官上訴後，檢察
    官始移送附表編號14至16所示告訴人黃家瑜、李玲珠、王澧
    全同遭詐騙之卷證資料請求併辦，而原審就前開情事既未及
    加以審認，其判決即存有未恰之處，仍屬無可維持，應由本
    院管轄之第二審合議庭將原判決撤銷改判。爰以行為人責任
    為基礎，審酌審酌被告明知其上開中信、郵局帳戶之帳號、
    存摺、金融卡及密碼有可能遭他人供作詐欺取財及洗錢之工
    具使用，竟貪圖自己之利益，任意以提供金融機構帳戶之存
    摺、金融卡、密碼予毫不認識之人之方式，供他人作為詐欺
    取財及洗錢之工具，使實行詐欺行為之人得以隱藏身分，減
    少遭查獲風險，助長詐欺之犯罪風氣，不僅造成執法機關不
    易查緝犯罪行為人，更使詐騙犯罪者得以製造金流斷點，破
    壞金流秩序之透明穩定，因而造成告訴人等求償上之困難，
    所為實值非難，並參考被告犯後坦承犯行，但尚未與告訴人
    、被害人達成和解之犯後態度，兼衡被告犯罪之動機、目的
    、手段、各告訴人、被害人因被告提供金融帳戶行為所造成
    之損害，及被告於本院審理時自陳之智識程度、家庭生活經
    濟狀況（見本院卷第189頁）等一切情狀，量處如主文所示
    之刑，並諭知罰金如易服勞役之折算標準，以資警惕。
三、沒收部分：  
　㈠按犯洗錢防制法第14條之罪，其所移轉、變更、掩飾、隱匿
    、收受、取得、持有、使用之財物或財產上利益，沒收之，
    同法第18條第1項前段固定有明文，而其立法理由係為沒收
    洗錢行為標的之財物或財產上利益，惟該條文並未規定「不
    論屬於犯罪行為人與否」均沒收之，自仍以屬於犯罪行為人
    者為限，始應予以沒收。故附表所示告訴人、被害人匯入被
    告金融帳戶之款項，業經提領、轉出，並無證據證明該款項
    係由被告提領或提領後業經交付被告，亦不能依洗錢防制法
    第18條第1項前段沒收該等財物。
  ㈡犯罪所得，屬於犯罪行為人者，沒收之，於全部或一部不能
    沒收或不宜執行沒收時，追徵其價額；宣告前述沒收或追徵
    ，有過苛之虞、欠缺刑法上之重要性、犯罪所得價值低微，
    或為維持受宣告人生活條件之必要者，得不宣告或酌減之，
    刑法第38條之1第1項前段、第3項及第38條之2第2項定有明
    文。被告因出租中信帳戶、郵局帳戶之存摺、金融卡及密碼
    而獲得1萬1,000元報酬等節，業據被告坦承不諱（見本院卷
    第188頁），且上開報酬未扣案，應依刑法第38條之1 第1 
    項前段、第3 項規定宣告沒收，於全部或一部不能沒收或不
    宜執行沒收時，追徵其價額。
據上論斷，應依刑事訴訟法第455條之1第1項、第3項、第369條
第1項前段、第364條、第299條第1項前段，洗錢防制法第14條第
1項、第16條第2項，刑法第11條前段、第30條第1項前段、第2 
項、第339條第1項、第55條、第38條之1第1項前段、第3項、第4
2條第3項前段，刑法施行法第1條之1第1項，判決如主文。
本案經檢察官黃子宜聲請簡易判決處刑及移送併辦，檢察官鄭世
揚、陳家美、許恭仁、臺灣雲林地方檢察署檢察官陳淑蓉移送併
辦，檢察官江玟萱提起上訴，檢察官林聰良到庭執行職務。
中    華    民    國   111    年    6     月    2     日
                  刑事第七庭審判長法  官  蔡明宏
                                  法  官  陳孟皇
                                  法  官  李昭然
以上正本證明與原本無異。
本件不得上訴。
                                  書記官  林盈均
中　　華　　民　　國　　111 　年　　6 　　月　　6 　　日
附錄本案論罪科刑法條全文：
洗錢防制法第2條
本法所稱洗錢，指下列行為：
一、意圖掩飾或隱匿特定犯罪所得來源，或使他人逃避刑事追訴
    ，而移轉或變更特定犯罪所得。
二、掩飾或隱匿特定犯罪所得之本質、來源、去向、所在、所有
    權、處分權或其他權益者。
三、收受、持有或使用他人之特定犯罪所得。

洗錢防制法第14條第1項
有第2條各款所列洗錢行為者，處7年以下有期徒刑，併科新臺幣
500萬元以下罰金。
前項之未遂犯罰之。
前2項情形，不得科以超過其特定犯罪所定最重本刑之刑。
　
刑法第339條
意圖為自己或第三人不法之所有，以詐術使人將本人或第三人之
物交付者，處5年以下有期徒刑、拘役或科或併科50萬元以下罰
金。
以前項方法得財產上不法之利益或使第三人得之者，亦同。
前二項之未遂犯罰之。

附表：
編號 告訴人/被害人       詐欺方法 匯款時間 匯款地點及匯款方法   匯款金額  （新臺幣） 轉入帳戶    偵查案號 1 魏世鈞 本案詐欺集團某不詳成年成員，透過交友軟體「sayhi」結識魏世鈞後，以LINE通訊軟體「刘思洋」、「凡」之暱稱，於109年8月、9月間，透過LINE通訊軟體，向魏世鈞佯稱可投資「TTK數字資產交易平台」獲利云云，致魏世鈞陷於錯誤，依詐欺集團成年成員指示轉帳至指定帳戶。 109年9月10日中午12時13分許 在不詳地點以網路銀行匯款 3萬3,000元 被告中信帳戶 臺灣士林地方檢察署109年度偵字第20364號 2 曾威霖 本案詐欺集團某不詳成年成員，透過手機軟體「Eatgether」結識曾威霖後，以LINE通訊軟體「王思漫」之暱稱，於109年9月1日晚間7時11分許，透過LINE通訊軟體，向曾威霖佯稱可投資「Hantes」投資平台獲利云云，致曾威霖陷於錯誤，依詐欺集團成年成員指示轉帳至指定帳戶。 109年9月10日中午12時5分許 在高雄市○○區○○路000號全家便利商店後勁門市自動櫃員機匯款 3萬元 被告中信帳戶 臺灣士林地方檢察署109年度偵字第20800號 3 曾永誠 本案詐欺集團某不詳成年成員，於Facebook社群軟體張貼「投資大作戰」之投資廣告，曾永誠於109年8月29日晚上7時見該廣告後，即點擊該廣告，並與該詐欺集團成年成員聯繫，該成年成員即以LINE通訊軟體「喜德」之暱稱，以LINE通訊軟體聯繫曾永誠，佯稱可投資bit投資中心網站獲利云云，致曾永誠陷於錯誤，依詐欺集團成年成員指示轉帳至指定帳戶。 109年9月11日下午2時42分許 在曾永誠住處以網路銀行轉帳匯款 5萬元 被告中信帳戶 臺灣士林地方檢察署110年度偵字第7228號 4 彭麗娜 本案詐欺集團某不詳成年成員，於109年9月初某日，透過抖音社群軟體結識彭麗娜後，向彭麗娜佯稱可協助下注香港六合彩獲利云云，致彭麗娜陷於錯誤，依本案詐欺集團不詳成年成員指示轉帳至指定帳戶。 109年9月10日下午4時23分許 在澎湖縣○○市○○路00號馬公中正路郵局臨櫃匯款 3萬元 被告中信帳戶 臺灣士林地方檢察署110年度偵字第1028號 5 吳惠如 本案詐欺集團某不詳成年成員，以LINE通訊軟體「Alice潔媽」、「姍姍」之暱稱，於109年9月5日下午5時26分許，透過LINE通訊軟體，向吳惠如佯稱可投資「NEW Century新世紀遊戲平台」獲利云云，致吳惠如陷於錯誤，依詐欺集團成年成員指示轉帳至指定帳戶。 109年9月11日晚間11時48分許 在屏東縣○○鄉○○路000號萊爾富便利超商自動櫃員機轉帳 3萬元 被告郵局帳戶 臺灣士林地方檢察署110年度偵字第1028號    109年9月11日晚間11時50分許  1萬5,000元   6 張婷瑜 本案詐欺集團某不詳成年成員，透過交友軟體結識張婷瑜後，以LINE通訊軟體「王凱威」之暱稱，於109年8月21日某時許，透過LINE通訊軟體，向張婷瑜佯稱可投資「SKCB」投資網站獲利云云，致張婷瑜陷於錯誤，依詐欺集團成年成員指示轉帳至指定帳戶。 109年9月11日下午3時45分時許 在不詳地點以網路銀行匯款 2萬3,000元 被告中信帳戶 臺灣士林地方檢察署110年度偵字第1028號 7 林妍妮 本案詐欺集團某不詳成年成員，以LINE通訊軟體「逸揚」之暱稱，於109年9月1日某時許，透過LINE通訊軟體，向林妍妮佯稱可投資其經營之「濠江機車控股有限公司」獲利云云，致林妍妮陷於錯誤，依詐欺集團成年成員指示轉帳至指定帳戶。 109年9月10日下午1時29分許 在新北市○○區○○路0段00號中國信託商業銀行北新莊分行臨櫃匯款 5萬7,770 元 被告中信帳戶 臺灣士林地方檢察署110年度偵字第1028號 8 彭秋瑩 本案詐欺集團某不詳成年成員，以「漂流人」之暱稱，於109年8月8日某時許，透過交友軟體「Pairs」結識彭秋瑩後，以LINE通訊軟體向彭秋瑩佯稱可為其操盤獲利云云，致彭秋瑩陷於錯誤，依詐欺集團成年成員指示轉帳至指定帳戶。 109年9月10日中午12時55分許 在新北市○○區○○路000號台新國際商業銀行汐止分行臨櫃匯款 17萬元 被告中信帳戶 臺灣士林地方檢察署110年度偵緝字第179號 9 蔡坤城 本案詐欺集團某不詳成年成員，於109年9月初某日許，以LINE通訊軟體向蔡坤城佯稱可投資網站云云，致蔡坤城陷於錯誤，依詐欺集團成年成員指示轉帳至指定帳戶。 109年9月10日上午11時40分許 在不詳地點以網路銀行匯款 5萬元 被告中信帳戶 臺灣士林地方檢察署110年度偵字第5743號 10 張志偉 本案詐欺集團某不詳成年成員，以「彭思琴」之暱稱，於109年9月7日中午12時49分許，透過Facebook社群軟體結識張志偉後，再透過LINE通訊軟體，向張志偉佯稱可投資「FED」外匯平台獲利云云，致張志偉陷於錯誤，依詐欺集團成年成員指示轉帳至指定帳戶。 109年9月10日中午12時8分許 在不詳地點以網路銀行匯款 5萬元 被告中信帳戶 臺灣士林地方檢察署110年度偵字第10890號 11 鄭心泱 本案詐欺集團某不詳成年成員，以「y tong」之暱稱，於109年8月6日某時許，透過交友軟體「Tinder」結識鄭心泱後，以LINE通訊軟體向鄭心泱佯稱可投資「凱億資金託管」平台獲利云云，致鄭心泱陷於錯誤，依詐欺集團成年成員指示轉帳至指定帳戶。 109年9月11日下午1時2分許 在不詳地點匯款 15萬元 被告中信帳戶 臺灣士林地方檢察署110年度偵字第11775號 12 林威丞 本案詐欺集團某不詳成年成員，以「劉馨馨」之暱稱，於109年8月某日某時許，透過交友軟體「web觀」結識林威丞後，將林威丞拉入某LINE通訊軟體群組中，本案詐欺集團某不詳成年成員再以LINE通訊軟體暱稱「陳巧喬」，向林威丞佯稱可合資投資獲利云云，致林威丞陷於錯誤，依詐欺集團成年成員指示轉帳至指定帳戶。 109年9月11日下午2時52分許 在不詳地點，利用網路銀行匯款 9萬元 被告中信帳戶 臺灣士林地方檢察署110年度偵字第12354號 13 林淑娟 本案詐欺集團某不詳成年成員，於Facebook社群軟體張貼投資廣告及LINE通訊軟體聯絡方式，林淑娟於109年4月24日某時許見該廣告後，即以LINE通訊軟體與該詐欺集團成年成員聯繫，該成年成員即向林淑娟佯稱可至投資證券網站投資獲利云云，致林淑娟陷於錯誤，依詐欺集團成年成員指示轉帳至指定帳戶 109年9月11日下午3時45分許 在某合作金庫商業銀行自動櫃員機匯款 1萬元 被告中信帳戶 臺灣士林地方檢察署110年度偵字第12719號 14 黃家瑜 本案詐欺集團某不詳成年成員，於109年7月13日凌晨0時許，以LINE通訊軟體暱稱「徐凌豪」、「楊毅豪」，透過LINE通訊軟體與黃家瑜聯繫，向黃家瑜佯稱可協助投資香港六合彩獲利云云，致黃家瑜陷於錯誤，依詐欺集團成年成員指示轉帳至指定帳戶 109年9月10日上午9時46分許 在黃家瑜住家，透過網路銀行匯款 5萬元 被告中信帳戶 臺灣士林地方檢察署110年度偵字第21550號    109年9月10日上午9時49分許  10萬元      109年9月10日上午9時51分許  5萬元      109年9月10日上午9時52分許  5萬元   15 李玲珠 本案詐欺集團某不詳成年成員，以「黃登全」之暱稱，於109年8月某日某時許，透過交友軟體結識李玲珠後，向李玲珠佯稱可在「澳門威尼斯人」之線上博奕遊戲投注獲利云云，致李玲珠陷於錯誤，依詐欺集團成年成員指示轉帳至指定帳戶。 109年9月10日上午11時36分許 在臺中市○○區○○街00號新光銀行 大甲分行臨櫃匯款 10萬元 被告中信帳戶 臺灣士林地方檢察署110年度偵字第19859號 16 王澧全 本案詐欺集團某不詳成年成員，以「馨怡」之暱稱，於109年8月19日某時許，透過交友軟體「Pairs」結識王澧全後，以LINE通訊軟體向王澧全佯稱可下載「PDK交易所」軟體投資獲利云云，致王澧全陷於錯誤，依詐欺集團成年成員指示轉帳至指定帳戶。 109年9月10日上午10時7分許 在雲林縣○○鄉○○000○00號統一超商後安門市自動櫃員機轉帳匯款 2萬1,000元 被告中信帳戶 臺灣雲林地方檢察署110年度偵字第8709號